【裁判字號】    97,訴緝,6
【裁判日期】    970526
【裁判案由】    毒品危害防制條例
【裁判全文】
臺灣基隆地方法院刑事判決               97年度訴緝字第6號
公  訴  人  臺灣基隆地方法院檢察署檢察官
被      告  甲○○
上列被告因違反毒品危害防制條例案件，經檢察官提起公訴（95
年度毒偵字第81號），被告為有罪之陳述，本院合議庭裁定由受
命法官獨任進行審判，經改依簡式審判程序審理後判決如下：
    主  文
甲○○施用第一級毒品，處有期徒刑陸月，減為有期徒刑參月，
如易科罰金，以銀元佰元即新臺幣玖佰元折算壹日。
    事  實
一、甲○○前因施用毒品案件，經觀察、勒戒後，認無繼續施用
    毒品之傾向，於民國94年2月2日執行完畢釋放，經臺灣基隆
    地方法院檢察署檢察官於94年2月1日，以94年度毒偵緝字第
    10號為不起訴處分確定。竟不思悔改戒除毒癮，復基於施用
    第一級毒品犯意，於94年6月12日某時，在基隆市○○路307
    號之華都飯店601號房內，將海洛因摻入香菸方式，施用第
    1級毒品海洛因1次，為警於同年6月13日凌晨1時50分許，在
    上址查獲。
二、案經基隆市警察局第二分局報告臺灣基隆地方法院檢察署檢
    察官偵查起訴。
    理  由
壹、程序事項
    本件被告甲○○所犯者非為死刑、無期徒刑、最輕本刑為3
    年以上有期徒刑之罪或高等法院管轄第一審案件，其於準備
    程序進行中，先就被訴事實為有罪之陳述，經告知其簡式審
    判程序之旨，並聽取公訴人、被告之意見後，本院業已依刑
    事訴訟法第273條之1第1項之規定，裁定由受命法官獨任以
    簡式審判程序進行本案之審理。
貳、實體事項
一、上開事實，業據被告於本院審理時坦承在卷，且其為警查獲
    於94年6月13日5時許所採集之尿液經送驗結果，呈嗎啡、可
    待因之陽性反應，此有94年8月5日台灣尖端先進生技醫藥股
    份有限公司尿液濫用藥物檢驗報告1紙附卷可稽，足見被告
    與自白與事實相符，又被告前因施用毒品案件，於94年2月2
    日觀察勒戒執行完畢釋放，亦有臺灣高等法院被告前案紀錄
    表附卷足稽。綜上，本案事證明確，被告於觀察、勒戒執行
    完畢釋放後5年以內，再犯本件施用毒品之犯行，堪可認定
    ，應依法論科。
二、論罪科刑：
(一)、查被告行為後，刑法業於94年1月7日修正、94年2月2日公布
    ，並於95年7月1日起施行（下簡稱新法；修正前刑法下稱舊
    法），其中刑法第41條易科罰金之規定亦經修正。按「行為
    後法律有變更者，適用行為時之法律，但行為後之法律有利
    於行為人者，適用最有利於行為人之法律。」，新法第2條
    第1項定有明文。此條規定係規範行為後法律變更所生新舊
    法律比較適用之準據法，本身尚無新舊法比較之問題，於新
    法施行後，應一律適用新法第2條第1項之規定，為「從舊從
    輕」之比較，先予敘明。而查被告行為時之舊法第41條第1
    項前段規定：「犯最重本刑為五年以下有期徒刑以下之刑之
    罪，而受六個月以下有期徒刑或拘役之宣告，因身體、教育
    、職業、家庭之關係或其他正當事由，執行顯有困難者，得
    以一元以上三元以下折算一日，易科罰金。」，且被告行為
    時之易科罰金折算標準，修正前罰金罰鍰提高標準條例第2
    條前段（95年7月1日修正公布刪除）規定，就其原定數額提
    高為100倍折算1日，則被告行為時之易科罰金折算標準，應
    以銀元300元折算1日，經折算為新臺幣後，應以新臺幣900
    元折算為1日。惟新法第41條第1項前段則規定：「犯最重本
    刑為五年以下有期徒刑以下之刑之罪，而受六個月以下有期
    徒刑或拘役之宣告者，得以新臺幣一千元、二千元或三千元
    折算一日，易科罰金。」，比較新舊法關於易科罰金折算標
    準，以舊法之規定較有利於被告，爰依新法第2條第1項規定
    ，適用舊刑法第41條第1項前段規定，定被告易科罰金之折
    算標準（最高法院95年度第八次刑事庭會議決議三(二)參照）
    。
(二)、核被告施用第一級毒品海洛因之行為，係犯毒品危害防制條
    例第10條第1 項之施用第一級毒品罪。被告持有第一級毒品
    海洛因之低度行為，應為施用毒品之高度行為所吸收，不另
    論罪。
(三)、爰審酌被告犯罪之動機、吸食頻率、曾有施用毒品之前科仍
    不知戒除，惟犯罪後坦承犯行，且所犯之施用毒品犯行乃戕
    害自己身心健康，並未危及他人等一切情狀，量處如主文所
    示之刑，並諭知易科罰金折算標準。
(四)、按犯罪在中華民國96年4月24日以前者，除本條例另有規定
    外，依下列規定減刑：一死刑減為無期徒刑；二無期徒刑減
    為有期徒刑20年；三有期徒刑、拘役或罰金，減其刑期或金
    額二分之一。依本條例應減刑之罪，未經判決確定者，於裁
    判時，減其宣告刑。依前項規定裁判時，應於判決主文同時
    諭知其宣告刑及減得之刑，96年7月16日施行之中華民國96
    年罪犯減刑條例第2條第1項、第7條定有明文。本案被告於
    94年6月12日犯施用第一級毒品罪，經本院宣告有期徒刑6月
    ，合於前揭減刑條件，應減為有期徒刑3月。
據上論斷，應依刑事訴訟法第273 條之1 第1 項、第299 條第1
項前段，毒品危害防制條例第10條第1項，刑法第11條前段、修
正前刑法第41條第1項，中華民國96年罪犯減刑條例第2條第1項
第3款、第7條、第9條，判決如主文。
本案經檢察官李元銘到庭執行職務。
中    華    民    國    97    年    5     月    26    日
                  刑事第二庭法  官  陳伯厚
以上正本證明與原本無異。
如不服本判決應於收受本判決後10日內向本院提出上訴書狀，其
未敘述上訴理由者，並得於提起上訴後10日內向本院補提理由書
狀（均須按他造當事人之人數附繕本）「切勿逕送上級法院」。
中    華    民    國    97    年    5     月    26    日
                            書記官  黃士元
附錄論罪法條
毒品危害防制條例第10條第1項
施用第一級毒品者，處 6 月以上 5 年以下有期徒刑。


司法院資訊處製作；財團法人民間司法改革基金會備份。
